# 附回购条件的长期股权投资处理

提问人：sd731 时间：2021-01-11 10:30:59
请问陈版主，公司 500 万溢价收购了一个公司25%的股权，该部分股权对应实收资本 50 万元，签署收购协议的时候附有回购条件，收购协议中表明公司有权选派一个董事会成员，所以相关投资属于有重大影响的股权投资，回购条件是XX年 12 月 31 日之前无法持续经营，实际控制人故意侵占资产后续融资估值低于 2000 万人民币时，就可以进行回购，回购金额=投资方实际出资额（ _1+10_ 投资天数/360）-投资方持股期间已分得利润（税后）
根据《监管规则适用指引——会计类第 1 号》对于相关处理中写明投资属于重大影响的情况下分两种情况：第一种：如果投资方实质上承担的风险和报酬与普通股股东明显不同，该项投资应当整体作为金融工具核算，第二种：如果投资方承担的风险和报酬与普通股股东实质相同，因对被投资方具有重大影响，应分类为长期股权投资，回售权应视为一项嵌入衍生工具，并进行分拆处理。那如何判断投资方实质上承担的风险和报酬与普通股股东明显不同和相同？判断后分别进行会计处理？有劳陈版主答复

回答人：chenyiwei
如果本企业持有的被投资单位股权，在表决、分红等股东权利方面与其他普通股股东相同，此时持有的回购权只是一项保护性权利，不影响重大影响的判断。本企业的投资意图还是要分享其分红和获取资本增值收益。
与之相对应的“实质上不相同”的典型例子是明股实债，即一开始的意图就是在保证本金安全的前提下获得有保障的固定收益。